【裁判字號】    99,交聲,1062
【裁判日期】    990609
【裁判案由】    聲明異議
【裁判全文】
臺灣高雄地方法院交通事件裁定        99年度交聲字第1062號
原處分機關  交通部公路總局高雄區監理所
異  議  人  乙○○
上列異議人因違反道路交通管理處罰條例案件，對於交通部公路
總局高雄區監理所中華民國99年4 月9 日所為裁決（原處分案號
：高監營裁字第裁80-N00000000號）聲明異議，本院裁定如下：
    主  文
異議駁回。
    理  由
一、原處分意旨略以：受處分人乙○○於民國99年3 月16日16時
    許，駕駛車號MFX-809 號重型機車，行經高雄縣梓官鄉○○
    路與仁愛路口有燈光號誌管制之交岔路口闖紅燈，經警攔停
    舉發，爰依道路交通管理處罰條例第53條第1 項、第63條第
    1 項之規定，裁處受處分人罰鍰新臺幣（下同）1,800 元，
    並記違規點數3 點等情。
二、聲明異議意旨則以：異議人騎車行經上開路口，經警攔停後
    向後看交通號誌是顯示綠燈，異議人並未違規闖紅燈，為此
    聲明異議，請求撤銷原處分云云。
三、按汽車駕駛人駕駛汽車，應遵守道路交通標誌、標線、號誌
    之指示，道路交通安全規則第90條前段定有明文。又汽車駕
    駛人，行經有燈光號誌管制之交岔路口闖紅燈者，處1,800
    元以上5,400 元以下罰鍰，道路交通管理處罰條例第53條第
    1 項定有明文。汽車駕駛人有同條例第53條情形者，記違規
    點數3 點，同條例第63條第1 項第3 款亦有明文。
四、經查：
  (一)本件異議人即受處分人（下稱異議人）乙○○於前揭時、地
    ，駕駛上開重型機車，經警以闖紅燈為由，予以舉發等情，
    為異議人所自承，並有舉發違反道路交通管理事件通知單、
    違反道路交通管理事件裁決書在卷可稽，自堪信為真實。
  (二)異議人雖辯稱未闖紅燈云云，惟稽之證人即舉發本件之警員
    甲○○到庭證稱：於99年3 月16日下午4 時許，當時天候狀
    況視線很清楚，伊與另一位巡佐許清海在台17線北向南，在
    和平與仁愛路口後約100 公尺處，執行交通稽查勤務，那時
    有看到一台機車闖紅燈，由許巡佐示意攔停，攔停的時候有
    當場告知闖紅燈的騎士說他闖紅燈請他出示證件，核對身分
    無誤，就當場開立闖紅燈的罰單；舉發當時交通號誌為紅燈
    ，異議人仍然繼續往前行駛穿越路口，經員警攔停舉發後，
    該路口交通號誌才轉變為綠燈；伊提出之違規現場照片是由
    南往北方向照，舉發的位置距離異議人違規路口約100 公尺
    ，因同一個路口的交通號誌是對應的，當南往北的交通號誌
    顯示綠燈，則北往南的方向一定也是綠燈；當時有兩位員警
    執勤，同時在看號誌，當兩個人都認為是紅燈才會攔停等語
    ，並有證人甲○○庭呈本件違規現場照片在卷可參，依證人
    甲○○提出事後拍攝路口情形之照片，該路段筆直寬敞，視
    線確屬清晰，員警在光線良好之情形下執行交通勤務，辨識
    交通號誌燈號運作情形及於紅燈亮啟時，闖越通過之車輛，
    應不至於辨識錯誤。
  (三)交通警察掣單舉發違反道路交通管理處罰條例之違規事實，
    本質上為行政處分，係公務員基於職務上之權力，依法就特
    定之具體事件所為之具公法上效果之單方面行政行為，基於
    公務員為公法上行為具有公信力之原則，該行政行為當可被
    推定為真正，其據以依法處分之事實認定亦為正確無誤。而
    依證人甲○○於本院調查中所稱上開舉發經過，並無明顯違
    反常情或矛盾之處，故在未經證明其所言為虛偽前，其證詞
    自應採信。參以證人甲○○與異議人既不相識，亦無怨隙，
    衡情無設詞攀誣異議人之必要，其依法舉發係本於職責所為
    ，且執行公務本身即受行政懲處責任之監督，本件亦無證據
    證明員警捏造事實、違法取締之情事，益徵其所陳上開舉發
    過程，應可採信。
五、綜上，本件異議人對其所辯，未能提出證據以供本院調查，
    難為其有利之認定，亦查無任何證據足資證明員警有捏造事
    實而違法取締之情形，則執勤警員本其維護交通秩序、安全
    職責所為之舉發，自應受到合法、正確之推定。原處分機關
    認定異議人於上開時、地駕車行經有燈光號誌管制之交岔路
    口闖紅燈，依道路交通管理處罰條例第53條第1 項、第63條
    第1 項第3 款及違反道路交通管理事件統一裁罰基準，裁處
    罰鍰1,800 元，並記違規點數3 點，並無違法不當，應予維
    持。異議人否認違規，聲明異議，指摘原處分不當，為無理
    由，應予駁回。
六、據上論斷，應依道路交通案件處理辦法第19條，裁定如主文
    。
中    華    民    國    99    年    6     月    9     日
                          交通法庭  法  官  姚水文
以上正本證明與原本無異。
如不服本裁定，應於收受送達後5 日內向本院提出抗告狀。
中    華    民    國    99    年    6     月    9     日
                                    書記官  蔡靜雯

司法院資訊處製作；財團法人民間司法改革基金會備份。
